【裁判字號】    99,上易,689
【裁判日期】    990730
【裁判案由】    業務侵占
【裁判全文】
臺灣高等法院高雄分院刑事判決         99年度上易字第689號
上  訴  人
即  被  告  甲○○
上列上訴人因業務侵占案件，不服臺灣高雄地方法院99年度審易
字第1245號中華民國99年6 月24日第一審判決（起訴案號：臺灣
高雄地方法院檢察署99年度調偵字第309 號），提起上訴，本院
判決如下：
     主  文
上訴駁回。
     理  由
一、按不服地方法院之第一審判決而上訴者，應向管轄第二審之
    高等法院為之，且上訴書狀應敘述具體理由。第二審法院認
    為上訴書狀未敘述理由或上訴有刑事訴訟法第362 條前段之
    情形者，應以判決駁回之，刑事訴訟法第361 條第1 項、第
    367 條前段定有明文。所謂不服第一審判決之具體理由，必
    係依卷內既有訴訟資料或提出新事證，指摘或表明第一審判
    決有何採證認事、用法或量刑等足以影響判決本旨之不當或
    違法，而構成應予撤銷之具體理由，始足當之；倘僅泛言原
    判決認定事實錯誤、違背法令、量刑失之過重或輕縱，而未
    指出具體事由，或形式上雖已指出具體事由，然該事由縱使
    屬實，亦不足以認為原判決有何不當或違法者，皆難謂係具
    體事由，俾與第二審上訴制度在請求第二審法院撤銷、變更
    第一審不當或違法之判決，以實現個案救濟及節制濫行上訴
    之立法目的相契合。是倘上訴人之上訴書狀雖述上訴理由
    ，惟並未具體述第一審判決有何不當或違法情形，即與未
    述具體理由無異，所為上訴，即非適法。
二、上訴人即被告甲○○不服原判決，上訴意旨略以：被告對於
    侵占犯行甚感慚愧，只因經濟極度困難，無法籌到錢與債權
    人和解，胞妹雖願變賣其名下房屋借予被告處理債務，但因
    一時無法找到買主而未成功，被告與妻離婚多年，三名子女
    均由被告扶養，原審判處被告有期徒刑1 年4 月，被告倘入
    監服刑，三名子女將乏人照顧扶養，爰請撤銷原判決從輕科
    刑云云。
三、經查，被告所犯刑法第336 條第2 項之法定刑為6 月以上5
    年以下有期徒刑，得併科3,000 元以下罰金，原審審酌被告
    曾有賭博、違反臺灣省菸酒專賣案件，經法院判處罰金之紀
    錄，素行普通，因一己貪念，利用其受啟華公司委託處理債
    務之機會，將楊念昇用以清償其對啟華公司債務之270 萬元
    ，扣除其依約所獲得4 成報酬108 萬元所剩餘之162 萬元，
    擅自挪為私用，侵占金額龐大，嚴重損及啟華公司之財產權
    益，行為實有不該，惟念被告於偵審中坦承犯行，堪認具有
    悔意，及其迄今仍未歸還任何款項予啟華公司等一切情狀，
    科處被告有期徒刑1 年4 月，並依中華民國96年罪犯減刑條
    例第2 項第1 項第3 款之規定，減其宣告刑期二分之一為有
    期徒刑8 月，量刑應屬適中。被告上訴並未指摘原判決有何
    認定事實錯誤、違背法令或量刑失之過重之處，徒以其如入
    監服刑，三名子女將乏人照顧之情，請求撤銷原判決，科以
    較輕之刑，稽諸首揭說明，難謂有具體理由，其上訴即非適
    法，應予駁回，並不經言詞辯論為之。
四、據上論結，應依刑事訴訟法第367 條前段、第372 條，判決
    如主文。
中    華    民    國    99    年    7     月    30    日
                  刑事第四庭    審判長法  官  蕭權閔
                                      法  官  李嘉興
                                      法  官  陳吉雄
以上正本證明與原本無異。
本件不得上訴。
中    華    民    國    99    年    8     月    2     日
                                      書記官  郭蘭蕙

司法院資訊處製作；財團法人民間司法改革基金會備份。
